# 【求助陈版主】食堂充值关联交易

提问人：alphazheng 时间：2023-09-06 19:30:39
陈版主，我公司A给生产工人提供工作餐，食堂运营方B为公司关联方，具体流程如下：
（ 1 ）首先，生产部长向公司A借支 5000 元备用金，相关金额由生产部长转账到食堂运营方B，运营方B再充值到食堂用的公用饭卡。每餐根据用餐人数（当班人数）到食堂拿饭菜，按餐标乘以人数得出金额，进行刷卡；
（ 2 ）每 3 天左右，生产部长根据每餐的用餐人数清单到公司A的财务部申领餐费补贴（报销）；财务部将餐费补贴（报销）发放到生产部长个人银行卡上，再由生产部长继续转账到食堂运营方B，运营方B再充值到食堂用的公用饭卡（保持饭卡始终有 5000 元），周而复始。
【问题如下】
（ 1 ）由于食堂运营B是关联方，上述交易是否属于关联交易及相关理由
（ 2 ）由生产部长使用个人开去结算，是否不符合内控指引，例如，利用个人账户对外收付款项万分感谢陈版主回复

回答人：chenyiwei
1 、该交易的双方是A、B两家公司，而不是生产部长个人与A 、B分别交易，因此应作为关联交易（接受关联方提供的食堂运营服务）予以披露。
2 、不建议通过个人账户或个人卡结算，建议由公司之间定期对账结算。否则如主帖所述不符合内控规范。